【裁判字號】    97,易,4940
【裁判日期】    980123
【裁判案由】    毒品危害防制條例
【裁判全文】
臺灣臺中地方法院刑事判決              97年度易字第4940號
公  訴  人  臺灣臺中地方法院檢察署檢察官
被      告  甲○○
上列被告因違反毒品危害防制條例案件，經檢察官提起公訴（97
年度毒偵字第5741號），於本院審理時，被告就被訴事實為有罪
之陳述，經本院告知簡式審判程序意旨，並聽取當事人之意見後
，改行簡式審判程序，本院判決如下：
    主   文
甲○○施用第二級毒品，累犯，處有期徒刑肆月，如易科罰金，
以新臺幣壹仟元折算壹日。
    犯罪事實
一、甲○○於民國（下同）95年間因犯過失傷害、幫助詐欺等案
    件，經本院分別判處有期徒刑7月、3月，復經本院以96年度
    聲減字第5261號裁定減刑為3月又15日、1月又15日，應合併
    執行有期徒刑4月又15日，甫於96年7月16日縮刑期滿執行完
    畢（幫助詐欺部分因減刑後無庸執行，視為執行完畢）；又
    於96年間因施用毒品案件，經觀察、勒戒後，認無繼續施用
    毒品之傾向，而於96年11月27日釋放，並由臺灣臺中地方法
    院檢察署檢察官以96年度毒偵字第5534號為不起訴處分確定
    。詎其猶不知悔改，復基於施用第二級毒品甲基安非他命之
    犯意，於97年4月23日上午11時32分許為警採集尿液往前回
    溯4日內之某時，在不詳地點，以不詳方式，施用第二級毒
    品甲基安非他命1次。嗣於97年4月23日至警分局接受定期尿
    液採驗，結果呈安非他命類陽性反應，始悉上情。
二、案經臺中縣警察局豐原分局報由臺灣臺中地方法院檢察署檢
    察官偵查起訴。
    理   由
一、按除簡式審判程序及簡易程序及第376條第1款、第2款所列
    之罪之案件外，第一審應行合議審判，又除被告所犯為死刑
    、無期徒刑、最輕本刑為3年以上有期徒刑之罪或高等法院
    管轄第一審案件者外，於刑事訴訟法第273條第1項程序進行
    中，被告先就被訴事實為有罪之陳述時，審判長得告知被告
    簡式審判程序之旨，並聽取當事人、代理人、辯護人及輔佐
    人之意見後，裁定進行簡式審判程序；刑事訴訟法第284條
    之1、第273之1條第1項分別定有明文。查本件被告甲○○所
    犯係屬刑事訴訟法第376條第1款所列之最重本刑為3年以下
    有期徒刑、拘役或專科罰金之罪，依法獨任進行審理程序，
    又被告於本院行準備程序時就被訴事實為有罪之陳述，依前
    揭規定，經聽取當事人之意見後，裁定改行簡式審判程序。
    又簡式審判程序之證據調查，依刑事訴訟法第273條之2規定
    ，不受同法第159條第1項審判外陳述排除之限制，再被告對
    於卷內之各項證據，亦不爭執證據能力，故卷內所列之各項
    證據，自得作為證據，合先敘明。
二、次按犯毒品危害防制條例第10條施用第一、二級毒品之罪者
    ，檢察官應先聲請法院裁定將被告令送勒戒處所觀察、勒戒
    ，經觀察、勒戒後，認無繼續施用毒品傾向者，應即釋放，
    並為不起訴之處分或不付審理之裁定；認有繼續施用毒品傾
    向者，應由檢察官聲請法院裁定令入戒治處所施以強制戒治
    ，且經觀察、勒戒或強制戒治執行完畢釋放後，5年內再犯
    第10條之罪，檢察官應依一般刑事訴訟程序予以起訴論罪科
    刑，此觀諸毒品危害防制條例第20條第1項、第2項、第23條
    第2項前段規定自明。查被告甫於96年12月11日因執行完畢
    而釋放，揆諸前開規定，本案檢察官逕行起訴，核無違誤，
    自應由本院依法判決。
三、上揭犯罪事實，訊據被告甲○○雖於警詢及偵訊時均否認有
    何施用毒品之犯行，惟於本院審理時終能坦承不諱，而為警
    所採之尿液，經送鑑驗結果確呈安非他命、甲基安非他命陽
    性反應，亦有中山醫學大學附設醫院檢驗科藥物檢測中心於
    97年5月22日出具之尿液檢驗報告1份附卷可稽。足徵被告自
    白因有其他證據可補強，且查與事實相符，足予憑採。本案
    事證明確，被告犯行已經證明，應依法論科。
四、核被告甲○○所為，係犯毒品危害防制條例第10條第2項之
    施用第二級毒品罪。被告施用第二級毒品前持有第二級毒品
    之低度行為，應為其施用第二級毒品之高度行為所吸收，不
    另論罪。又被告前有犯罪事實欄所載之前科，甫於96年7月
    16日縮刑期滿執行完畢，有臺灣高等法院被告前案紀錄表及
    在監在押全國紀錄表在卷可稽。其受徒刑之執行完畢後，5
    年以內故意再犯本件有期徒刑以上之罪，為累犯，應依刑法
    第47條第1項規定加重其刑。爰審酌被告曾有施用毒品之不
    良素行經觀察、勒戒後，仍不知悔改警惕，猶繼續施用毒品
    ，再犯本件相同之罪，足見其雖經觀察、勒戒之治療程序，
    仍未徹底戒絕施用毒品遠離毒害，顯未能善體國家設置觀察
    、勒戒機構，協助毒品施用者戒除毒害之良法美意，兼衡以
    被告犯罪之動機、方法、手段、智識能力暨犯後已坦承犯行
    ，態度尚稱良好等一切情狀，量處如主文所示之刑，並諭知
    易科罰金之折算標準。
五、依刑事訴訟法第273條之1第1項、第299條第1項前段、第310
    條之2、第454條第1項，毒品危害防制條例第10條第2項，刑
    法第11條前段、第41條第1項、第47條第1項，刑法施行法第
    1條之1，判決如主文。
六、如不服本判決，應於收受送達後10日內向本院提出上訴書狀
    ；並應敘述具體理由；其未敘述上訴理由者，應於上訴期間
    屆滿後20 日內向本院補提理由書（均須按他造當事人之人
    數附繕本）「切勿逕送上級法院」。
本案經檢察官陳僑舫到庭執行職務。
中    華    民    國    98    年    1     月    23    日
                  刑事第八庭    法  官  黃賢婷
以上正本證明與原本無異。
                                書記官  江美琪
中    華    民    國    98    年    1    月    23    日
附錄本案論罪科刑法條全文：
毒品危害防制條例第10條第2項
施用第二級毒品者，處3年以下有期徒刑。


司法院資訊處製作；財團法人民間司法改革基金會備份。
